臺灣士林地方法院刑事判決　　　　　　　　　　　　九十三年度交簡上字第三二號
　　上　訴　人
　　即　被　告　乙○○
右上訴人因公共危險案件，不服本院中華民國九十三年四月二日九十三年度士交簡字
第五五九號第一審刑事簡易判決（聲請簡易判決處刑案號：臺灣士林地方法院檢察署
九十三年度偵字第一五三八號），提起上訴，本院依通常程序為第一審判決如左：
    主  文
原判決撤銷。
乙○○無罪。
    事實及理由
一、聲請意旨略以：乙○○於民國九十二年十二月十七日凌晨零時至一時許，在基隆
    市薑母鴨店飲用藥酒約二杯，酒後已有醉意不能安全駕駛動力交通工具，竟猶駕
    駛車牌號碼四四五三─ＦＭ號自小客車，嗣於同日凌晨二時十七分許，行經國道
    三號公路南向八點八公里（汐止段），因反應差失控自撞外側路肩護欄，經警到
    場處理並實施酒精測試，而查知乙○○酒後呼氣酒精濃度已達０．九四ＭＧ／Ｌ
    。案經國道公路警察局第六警察隊報告台灣士林地方法院檢察署檢察官偵查後，
    聲請簡易判決處刑。
二、按犯罪事實應依證據認定之，無證據不得認定犯罪事實。又不能證明被告犯罪者
    ，應諭知無罪之判決，刑事訴訟法第一百五十四條第二項、第三百零一條第一項
    分別定有明文。
三、本件聲請人認上訴人即被告乙○○涉犯右揭公共危險罪嫌，無非係以被告乙○○
    於警訊及偵查中對於右揭酒後駕車肇事，且酒後呼氣酒精濃度已達０．九四ＭＧ
    ／Ｌ之事實自白，及有酒精測試報告一紙、道路交通事故現場圖、道路交通事故
    肇因研判表為其論據。
四、然訊據上訴人即被告乙○○矢口否認於前揭時、地酒醉駕車肇事，及於警局及台
    灣士林地方法院檢察署製作筆錄等情，辯稱其自九十二年十一月十六日出境後，
    至九十三年二月六日才又入境，案發時其人在中國大陸，不可能有前揭犯行等語
    ，並提出
五、經查：
１、於審理時當庭命被告乙○○書寫其簽名「乙○○」，該筆跡與警訊筆錄及檢察官
    偵訊筆錄中「乙○○」之簽名署押，字跡完全不同。
２、經本院將九十三年度偵字第一五三八號卷內，第四頁至第十二頁之警訊筆錄、通
    知書、酒精測試報告等資料內所按之指印，送請內政部警政署刑事警察局鑑定結
    果，該指印與刑事警察局檔存中之丙○○之左拇指指紋相符，有該局九十三年六
    月四日刑紋字第○九三○一一四七五四號函附比對論據一紙在卷足憑，顯然案發
    當時被酒測及在警局製作筆錄者是丙○○其人。
３、證人丙○○於本院作證時，坦承其乃當時酒醉駕車肇事者，其是被告乙○○之二
    哥，肇事時因無照駕駛，身上又有其弟乙○○委託其代領郵件之
    冒名為乙○○應訊，並在筆錄及其他文件上偽造「乙○○」之簽名及按指印。
４、證人甲○○（即案發時對肇事者實施酒測及製作筆錄之警員），亦到庭指稱法庭
    上之被告乙○○並非案發當時之肇事及應訊者，肇事並應訊者確為法庭上之丙○
    ○無訛。
５、被告乙○○於案發當時其人確不在台灣，有被告提出其
    可按。
６、綜上證據，足徵本件酒醉駕車肇事者係丙○○，而非被告乙○○。此外，復查無
    其他積極證據足資證明被告乙○○有何公共危險之犯行，揆諸首揭說明，既不能
    證明被告犯罪，自應為其無罪之諭知。
六、原審就本件事實未詳予究明，即遽信聲請人所提出之證據，而為被告乙○○有罪
    之認定，並予科刑，容有未洽。被告上訴意旨，否認犯行，並就此指摘原判決不
    當，求予撤銷改判，為有理由，應由本院將原判決撤銷，另為被告無罪之諭知。
    另簡易案件之上訴由地方法院管轄之第二審合議庭辦理，如認應為無罪判決之諭
    知，係屬刑事訴訟法第四百五十一條之一第四項但書第三款之情形，應依同法第
    四百五十二條之規定，逕依第一審通常程序為無罪判決之諭知，附此敘明。
據上論斷，應依刑事訴訟法第四百五十五條之一第一項、第三項、第三百六十九條第
一項前段、第二項、第四百五十二條、第三百零一條第一項，判決如主文。
本案經檢察官林聰良到庭執行職務
中　　　華　　　民　　　國　　　九十三　　　年　　八　　月　　二十六  　日
　　　　　　　　　　　　　  　臺灣士林地方法院刑事第一庭
　　　　　　　　　　　　　　　　　審判長法  官    林   清   吉
                                        法  官    許   辰   舟
                                        法  官    張   國   棟
右正本證明與原本無異。
如不服本判決，應於判決送達後十日內，向本院提出上訴狀。
　　　　　　　　　　　　　　　　　　  　書記官    何   子   傑
中　　　華　　　民　　　國　　　九十三　　　年　　八　　月　　二十六　　日
